【裁判字號】    92,小上,62
【裁判日期】    920819
【裁判案由】    返還借款
【裁判全文】
臺灣板橋地方法院民事裁定  九十二年度小上字第六二號
    上  訴  人  甲○○
    被上訴人    邱徐秋蓉即新店.
右當事人間請求返還借款事件，上訴人對於中華民國九十二年七月二日本院九十二年
度小字第一號第一審判決提起上訴，本院裁定如左：
    主      文
上訴駁回。
第二審訴訟費用新台幣壹仟肆佰貳拾伍元由上訴人負擔。
    理      由
一、按對於小額程序之第一審裁判之上訴，非以其違背法令為理由，不得為之，民事
    訴訟法第四百三十六條之二十四第二項定有明文。所謂判決違背法令係指判決不
    適用法規或適用不當者而言。且依同法第四百三十六條之二十五規定，上訴狀內
    應記載上訴理由，並表明原判決所違背之法令及其具體內容，以及依訴訟資料可
    認為原判決有違背法令之具體事實，上訴狀或理由書如未依此項方法表明者，即
    難認為已對小額訴訟第一審判決之違背法令有具體之指摘，又上訴理由如僅引用
    原審判決時之攻擊防禦方法作為上訴理由，應認為未對原審判決有何具體之指摘
    ，不得謂已合法表明上訴理由，其上訴均難認為合法。
二、本件上訴人係對於小額訴訟之第一審判決提起上訴，其上訴理由猶以陳詞指謫：
    按稱經理人者，謂由商號之授權，為其管理事務及簽名之人。前項經理權之授與
    ，得以明示或默示為之。民法第五百五十三條第一、二項定有明文。又經理人代
    商號借款屬營業上之事務有「錢莊營業之合夥，其執行業務之合夥人或經理人代
    合夥借款，固為關於營業上之事實，應認有此權限」，最高法院十八年上字第一
    八四四號判例足參。再商號經理人所為之行為，其效力依法直接及於商業主人者
    ，應以關於該商號營業上之事務，最高法院十九年上字第三○○一號判例足參。
    本件被上訴人承認其係新店當舖負責人，其子邱億明為經營人及經理人，原判決
    亦如是認定，毋論其為被上訴人或邱億明所借，被上訴人為商業本人均負有返還
    義務，原判決卻為相反之認定難認無誤等語，惟本件新店當舖實際係由邱億明負
    責經營乙節，業據原審法院審認明確（詳原審判決書理由欄第四項第(二)點），並
    為上訴人所不爭執，則邱億明應為新店當舖之實際負責人，而非僅係基於新店當
    舖之授權，為其管理事務及簽名之人，上訴人徒據邱億明為該當舖實際經營人之
    事實，即認其應為當舖之經理人，故所為借貸行為之效力應及於被上訴人邱徐秋
    蓉即新店當舖云云，已有誤會；況邱億明是否為新店當舖之經理人，屬於事實審
    法院依職權認定事實之問題，尚不生當然違背法令情事。且依上訴人上開指謫內
    容，並未具體指出原審判決有如何違背法令情事，更未指明原審判決所違反之法
    令條項或其內容以及依訴訟資料有何判決違背法令之具體事實，參諸前開說明，
    自不得謂已合法表明上訴理由，從而本件上訴，顯難認為合法，應予駁回。
三、本件第二審裁判費新臺幣（下同）一千三百二十三元，送達郵費一百零二元，合
    計一四百二十五元，應由上訴人負擔，爰確定如主文第二項所示。
四、依民事訴訟法第四百三十六條之三十二第二項、第四百四十四條第一項前段、第
    四百三十六條之十九第一項、第九十五條、第七十八條，裁定如主文。
中      華      民      國    九十二    年      八      月     十九     日
                                    臺灣板橋地方法院民事第三庭
~B審判長法官  黃麟倫
~B法      官  許月珍
~B法      官  陳麗玲
右為正本係照原本作成
如對本裁定抗告須於裁定送達後十日內向本院提出抗告狀
中      華      民      國    九十二    年      八      月     十九     日
~B法院書記官  顧嘉文


司法院資訊處製作；財團法人民間司法改革基金會備份。
